臺灣高雄地方法院刑事裁定　　　　　　96年度聲減字第8879號
聲　請　人　臺灣高雄地方法院檢察署檢察官
受　刑　人　甲○○
　　　　　　　　　　（現於臺灣高雄監獄執行中）
上列受刑人因聲請減刑及定應執行刑案件，已經判決罪刑確定，
聲請人聲請減刑及定應執行刑（96年度聲減字第5150號），本院
裁定如下：
    主  文
甲○○所犯附表一編號一、二等罪，均減刑詳如附表一編號一、
二所載，應執行有期徒刑壹年玖月，褫奪公權壹年陸月。
其他聲請駁回。
    理  由
一、聲請意旨略以：受刑人甲○○因犯肅清煙毒條例等罪，經分
    別判處如附表一、二所示之刑，並均經確定在案。茲受刑人
    所犯附表二編號2 及附表一編號1 、2 所示之犯罪，其犯罪
    時間均在民國96年4 月24日以前，合於減刑條件，聲請予以
    減刑，並就附表二編號2 所示之罪與附表二編號1 所列不應
    減刑之犯罪所處之刑，及附表一編號1 、2 所示之罪，分別
    定其應執行之刑。
二、按裁判確定前犯數罪均應減刑而未定執行刑者，就各罪依第
    2 條、第4 條、第6 條至第8 條規定減刑後，適用刑法第51
    條定其應執行之刑。裁判確定前犯數罪均應減刑而已定執行
    刑者，仍依前項規定，另定應執行之刑，刑法第54條之餘罪
    ，均應減刑者，亦同；依本條例應減刑之罪，經宣告褫奪公
    權逾1 年者，其褫奪公權，比照主刑減刑標準定之，其期間
    不得少於1 年，中華民國九十六年罪犯減刑條例第10條、第
    14條分別定有明文。又數罪併罰案件之執行完畢，係指數罪
    定應執行之刑後，已將該應執行之刑執行完畢而言，若僅數
    罪中之一罪所宣告之刑執行完畢，而數罪合併所定應執行之
    刑尚未執行完畢，即應認為未全部執行完畢（最高法院78年
    度第2 次刑事庭會議、臺灣高等法院第3 次刑事庭庭長會議
    討論中華民國96年罪犯減刑條例法律問題(三)決議二結論可資
    參照）。查刑法第2 條第1 項規定：「行為後法律有變更者
    ，適用行為時之法律。但行為後之法律有利於行為人者，適
    用最有利於行為人之法律」。本件受刑人於裁判確定前犯附
    表一編號1 、2 所示數罪，且均於95年7 月1 日之前犯之，
    而刑法第51條業已修正公布，並於95年7 月1 日施行，修正
    前刑法第51條規定：「數罪併罰，分別宣告其罪之刑，依左
    列各款定其應執行者：」，其中第5 款規定：「宣告多數有
    期徒刑者，於各刑中之最長期以上，各刑合併之刑期以下，
    定其刑期。但不得逾20年。」，修正後刑法第51條第5 款規
    定：「宣告多數有期徒刑者，於各刑中之最長期以上，各刑
    合併之刑期以下，定其刑期。但不得逾30年」。比較結果，
    修正後刑法並非較有利於行為人。經查，受刑人於80年6 月
    3 日因肅清煙毒條例案件，經本院以80年度訴字第1745號判
    處有期徒刑3 年1 月，褫奪公權3 年，嗣經上訴，經台灣高
    等法院高雄分院以80年度上訴字第1777號撤銷原判，改判有
    期徒刑3 年1 月，褫奪公權3 年，於81年1 月30日確定，於
    83年10月1 日假釋出監，假釋期間並付保護管束，嗣經撤銷
    假釋，所餘殘刑尚未執行完畢；所犯附表一編號2 之罪，經
    本院以80年度易字第2248號判處有期徒刑6 月，於80年6 月
    14 日 確定，於80年8 月23日易科罰金徒刑執行完畢，此有
    台灣高等法院被告前案紀錄表、臺灣高雄地方法院刑案資料
    查註紀錄表各1 份及刑事判決書2 份在卷足憑，而受刑人所
    犯上開附表一編號2 所示之罪刑固於中華民國九十六年罪犯
    減刑條例96年7 月16日生效施行前，即已執行完畢，然因與
    附表一編號1 所示之罪，合於裁判確定前犯數罪之情形，應
    併合處罰之，而附表一編號1 所示之罪刑目前尚未執行完畢
    ，亦有前揭前案紀錄表可資查證，是縱令附表一編號2 所示
    之罪刑業已執行完畢，依據前揭說明，仍應以全部未執行完
    畢論。從而，檢察官聲請就附表一編號1 、2 所示之罪予以
    減刑後（聲請書附表一編號1 漏未記載褫奪公權3 年之宣告
    刑部分）合併定其應執行之刑，本院審核認聲請為正當，應
    就附表一編號1 、2 所示之罪減刑後合併定其應執行刑為如
    主文第一項所示。又原判決諭知沒收部分，不在減刑範圍內
    ，仍應依原判決執行之。
三、次按，依本條例應減刑之罪，已經判決確定尚未執行或執行
    未完畢者，由檢察官或應減刑之人犯聲請最後審理事實之法
    院裁定之。依本條例應減刑之數罪，經二以上法院裁判確定
    者，得由一檢察官或應減刑之人犯合併向其中一裁判法院聲
    請裁定之，中華民國九十六年罪犯減刑條例第8 條第1 項、
    第3 項分別定有明文。又依前揭法條之規定可知刑已執行完
    畢者，不在得聲請減刑之列，除裁判確定前所犯數罪符合數
    罪併罰之要件，僅因檢察官未及聲請法院定應執行刑而接續
    執行之情形，法院對於其減刑並定應執行刑之聲請應予准許
    外，凡不合數罪併罰之要件而併合執行（接續執行）之案件
    ，已執行完畢部分，其減刑之聲請即不應准許【96年7 月11
    日臺灣高等法院第3 次刑事庭庭長會議中華民國九十六年減
    刑條例法律問題（三）決議參照。】。查：受刑人於附表二
    編號1 所示時間因肅清煙毒條例案件，經台灣台南地方法院
    以85年度訴字第1244號判處有期徒刑12年，褫奪公權10年，
    嗣經上訴，經台灣高等法院台南分院以86年度上訴字第1667
    號駁回上訴確定，所犯附表二編號2 之罪，經本院以85年度
    訴字第2919號判處有期徒刑3 年3 月，褫奪公權3 年，嗣經
    上訴，經台灣高等法院高雄分院以86年度上訴字第111 號撤
    銷原判，改判處有期徒刑3 年3 月，褫奪公權3 年，於86年
    2 月20日確定在案，此有台灣高等法院被告前案紀錄表、臺
    灣高雄地方法院刑案資料查註紀錄表各1 份及刑事判決書4
    份在卷足憑，而附表二編號1 所示之販賣毒品罪並不符合中
    華民國九十六年減刑條例減刑之要件，其最後事實審之法院
    亦非本院，附表二編號2 所示之罪雖符合該條例之減刑要件
    ，然其最後事實審之法院則為台灣高等法院高雄分院而非本
    院，揆諸前揭說明，本院就附表二編號2 所示之罪自無減刑
    之管轄權，即無從就該罪予以減刑後與附表二編號1 所示不
    應減刑之罪合併定其應執行刑，聲請人誤於聲請書附表二編
    號2 列載本院為該案最後事實審法院，而誤向本院提出聲請
    ，於法自有未合，此部分聲請應予駁回。
四、依中華民國九十六年罪犯減刑條例第2 條第1 項第3 款、第
    8 條第1 項、第3 項、第10條第1 項、第12條、第14條，刑
    法第2 條第1 項前段，修正前刑法第51條第5 款，裁定如主
    文。
中　　華　　民　　國　　96　　年　　12　　月　　18　　日
 　　　　　　     刑事第十三庭  法　官　郭宜芳
以上正本證明與原本無異。
如不服本裁定，應於送達後5日內，向本院提出抗告狀。
中　　華　　民　　國　　96　　年　　12　　月　　21　　日
                                書記官  何承育
